【裁判字號】    97,審易,437
【裁判日期】    971128
【裁判案由】    竊盜
【裁判全文】
臺灣士林地方法院刑事判決            97年度審易字第437 號
公  訴  人  臺灣士林地方法院檢察署檢察官
被      告  乙○○
上列被告因竊盜案件，經檢察官提起公訴（97年度偵字第11857
號），被告於準備程序中就被訴事實為有罪之陳述，經本院裁定
改依簡式審判程序審理，並判決如下：
    主  文
乙○○攜帶兇器、踰越門扇竊盜，累犯，處有期徒刑捌月。
    事  實
一、乙○○前於民國94年間，因持有毒品案件，經臺灣臺北地方
    法院以94年度簡字第3138號判決處有期徒刑5 月確定；再於
    94年間，因加重竊盜案件，經臺灣高等法院以94年度上易字
    第1259號判決處有期徒刑2 年6 月確定，上開案件經臺灣臺
    北地方法院以96年度聲減字第2929號裁定減刑並合併定應執
    行刑為有期徒刑2 年7 月確定，嗣於97年1 月29日因縮短刑
    期假釋出監，假釋期間交付保護管束，已於97年3 月12日假
    釋期滿，其假釋未經撤銷，視為已執行完畢。詎其不知悔改
    ，於97年8 月8 日凌晨3 時許，騎乘其所有車牌號碼512 -
    DDC 號重型機車前往臺北縣汐止市○○路○段296 號前，持
    客觀上可供兇器使用之螺絲起子1 把（未扣案），撬開電動
    鐵捲門開關箱後（尚未達毀壞程度），再按開啟鈕開啟電動
    鐵捲門後，侵入上址無人留守之便當店內（侵入建築物部分
    ，未據告訴）竊取甲○○所有新臺幣1,000 元，得手後騎乘
    上開機車逃逸，嗣經甲○○報警循線查獲，始查悉上情。
二、案經甲○○訴由臺北縣政府警察局汐止分局報告臺灣士林地
    方法院檢察署檢察官偵查起訴。
    理  由
一、本件被告乙○○所犯並非死刑、無期徒刑、最輕本刑為3年
    以上有期徒刑之罪或高等法院管轄第一審案件，其於準備程
    序進行中，先就被訴事實為有罪之陳述，經告知其簡式審判
    程序之旨，並聽取公訴人及被告之意見後，本院依刑事訴訟
    法第273條之1第1項之規定，裁定進行簡式審判程序。又簡
    式審判程序之證據調查，依刑事訴訟法第273 條之2 規定，
    不 受同法第159 條第1 項、第161 條之2 、第161 條之3
    、第163 條之1 及第164 條至第170 條規定之限制，合先敘
    明。
二、上揭犯罪事實，業據被告乙○○於警詢中及本院審理時均坦
    承不諱，核與證人即被害人甲○○於警詢中證述之情節相符
    （詳見第11857 偵查卷第8 至9 頁），並有現場照片2 幀、
    監視器翻拍照片7 幀、車號512 -DDC號重型機車照片1 幀及
    車籍查詢基本資料詳細畫面1 紙附卷可憑（詳見第11857 偵
    查卷第10至16頁），足認被告自白與事實相符。是本件事證
    明確，被告犯行堪以認定。
三、按刑法第321 條第1 項第3 款之攜帶兇器竊盜罪，係以行為
    人攜帶兇器竊盜為其加重條件，此所謂兇器，其種類並無限
    制，凡客觀上足對人之生命、身體、安全構成威脅，具有危
    險性之兇器均屬之，且祇須行竊時攜帶此種具有危險性之兇
    器為已足，並不以攜帶之初有行兇之意圖為必要，最高法院
    79年度臺上字第5253號判例意旨可資參照。查被告乙○○於
    行竊時所使用之螺絲起子固未扣案，惟依現場照片所示，本
    案犯罪現場便當店之鐵捲門開關盒為鐵板材質所製，盒蓋若
    呈關閉狀態時，非使用質地堅硬或尖銳而足以作為兇器使用
    之工具打開盒蓋並按壓盒內之開關，將無從開啟鐵捲門，是
    被告所供述其係使用螺絲起子撬開該便當店大門外之鐵捲門
    開關盒內壓按開關一節，應堪採信，而該螺絲起子應屬鐵製
    材質，且質地堅硬，客觀上應足以對於人之身體、生命安全
    構成威脅而具有危險性，故上開未扣案之螺絲起子自屬兇器
    無訛。又按電動鐵捲門係得自動升起供人出入建築物之用而
    屬刑法第321 條第1 項第2 款所謂之門扇，此有臺灣高等法
    院暨所屬法院87年11月法律座談會審查意見及研討結果可資
    參照屬。核被告所為，係犯刑法第321 條第1 項第2 款、第
    3 款之攜帶兇器、踰越門扇竊盜罪。又被告乙○○有如犯罪
    事實欄所示前科及刑之執行情形，此有臺灣高等法院被告前
    案紀錄表在卷可參，其於前案有期徒刑執行完畢後，5 年內
    故意再犯本件有期徒刑以上之罪，為累犯，應依刑法第47條
    第1 項規定加重其刑。爰審酌被告前有竊盜前科，復又觸犯
    本件犯行，然其於警詢及本院審理中均坦白承認上開犯行，
    並表示悔意，犯後態度尚佳，犯罪手段及本件竊得財物之價
    值等一切情狀，量處如主文所示之刑。至供本件竊盜犯罪所
    用之螺絲起子1 支未經扣案，且無證據證明係屬被告所有，
    為免日後執行困難，爰不予宣告沒收，併此敘明。
據上論斷，應依刑事訴訟法第273 條之1 第1 項、第299 條第1
項前段，刑法第321 條第1 項第2 款、第3 款、第47條第1 項，
判決如主文。
本案經檢察官游儒倡到庭執行職務。
中    華    民    國    97    年    11    月    28    日
                  刑事第一庭法  官  洪英花
以上正本證明與原本無異。
如不服本判決，應於判決送達後10日內，向本院提出上訴狀，其
未敘述上訴之理由者並得於上訴期間屆滿後20日內向本院補提理
由書（均須按他造當事人之人數附繕本）「切勿逕送上級法院」
。
                            書記官  趙彩彤
中    華    民    國    97    年    11    月    28    日
附錄本件論罪科刑法條全文：
第321條
犯竊盜罪而有左列情形之一者，處六月以上、五年以下有期徒刑
：
一、於夜間侵入住宅或有人居住之建築物、船艦或隱匿其內而犯
之者。
二、毀越門扇、牆垣或其他安全設備而犯之者。
三、攜帶兇器而犯之者。
四、結夥三人以上而犯之者。
五、乘火災、水災或其他災害之際而犯之者。
六、在車站或埠頭而犯之者。
前項之未遂犯罰之。


司法院資訊處製作；財團法人民間司法改革基金會備份。
